台灣基隆地方法院交通事件裁定　　　　100年度交聲字第435號
移送機關即　交通部公路總局台北區監理所基隆監理站
原處分機關
異　議　人　李文彬
即受處分人
上列受處分人因違反道路交通管理處罰條例案件，對於交通部公
路總局台北區監理所基隆監理站，於中華民國100年6月7日所為
之處分（原裁決案號：基監字第裁42-RB0000000號）聲明異議，
本院裁定如下：
    主  文
異議駁回。
    理  由
壹、異議意旨
    異議意旨略以：異議人即受處分人李文彬，於民國100年6月
    6日下午11時1分前，飲酒後駕駛7623-TN號自用小客車，自
    基隆巿仁愛區○○路口迴轉至對向車道，行至同路19號前時
    ，為警攔停後經測其酒精濃度為0.28豪克（MG/L），遂舉發
    其「汽車駕駛人酒精濃度超過規定標準（0.25以上）」之違
    規，經原處分機關依道路交通管理處罰條例（下稱本條例）
    第35條第1項第1款之規定，裁處其罰鍰新台幣19500元，並
    吊扣駕駛執照12個月，並依本條例第24條之規定，施以道路
    交通全安講習；惟異議人以下列理由而聲明異議，請求撤銷
    原處分，改諭知為不罰：異議人係在精一路接近龍安街口停
    車，再去附近訪友並喝酒10至20分鐘；迨其走回車旁時，警
    察謂其併排停車，要其移車至路邊，勿佔據路面；其乃遵循
    指示而移車至路邊，並在車上休息5至10分鐘；嗣因有他車
    對其鳴喇叭，其以為當時停車在道路轉角，可能尚有佔到道
    路，才會迴轉要至精一路對向車道，準備併排停車，以便走
    路去龍安街，因為據其了解，在精一路中央併排停車，應該
    不會被拖吊。未料，其才迴轉1、20公尺，車速才5公里，警
    察就將其攔停，顯然警察是在守株待兔云云。
貳、駁回理由
一、法律規定
    按汽車駕駛人飲用酒類或其他類似物後其吐氣所含酒精濃度
    超過每公升0.25毫克或血液中酒精濃度超過百分之0.05以上
    者，不得駕車；又汽車駕駛人，駕駛汽車經測試檢定酒精濃
    度超過規定標準者，處新台幣1萬5千元以上6萬元以下罰鍰
    ，並當場移置保管該汽車及吊扣其駕駛執照1年，另應接受
    道路交通安全講習，道路交通安全規則第114條第2款及道路
    交通管理處罰條例第35條第1項第1款、第24條第1項第2款定
    有明文。
二、本案情形
    本院基於下列理由，認為異議人之違規事實明確，應受處罰
    ；移送機關之前開處分並無違誤，應予維持；異議人之聲明
    異議為無理由，應予駁回：
(一)、違規屬實
    經查：證人即舉發之基隆市警察局第一分局南榮路派出所警
    員張翔賀到院證稱：其等巡邏時到精一路，看到異議人之車
    停在道路中間，本來要進行舉發，見異議人出來，其等乃請
    異議人移車至路邊，異議人也把車移好；後來，其等執行其
    他勤務，經過十分鐘之後，看到異議人開始行駛，因迴轉得
    不太順，覺得奇怪，攔停才發現異議人有喝酒等語（見本院
    100年7月29日訊問筆錄），核與異議人自承其移車至路邊休
    息數分鐘後，才迴轉至精一路中間等情，適相符合，並有證
    人提出之現場照片1張、勤務報告1份及現場草圖1張可資佐
    證。準此，可見卷附基隆市警察局100年6月22日基警一分五
    字第1000105578號函所稱：異議人於100年6月6日23時01分
    在精一路19號前，駕駛7623-TN號自小客車酒後駕車，違規
    屬實，為值勤員警發現攔停，並依違反道路交通管理處罰條
    例第35條第1項第1款（節錄）：「汽車駕駛人酒精濃度超過
    規定標準」之規定告發無誤等情一節，信而有徵，並非無憑
    。
(二)、抗辯無理
    按警察職權行使法第8條規定：「警察對於已發生危害或依
    客觀合理判斷易生危害之交通工具，得予以攔停並採行下列
    措施：一、要求駕駛人或乘客出示相關證件或查證其身分。
    二、檢查引擎、車身號碼或其他足資識別之特徵。三、要求
    駕駛人接受酒精濃度測試之檢定。警察因前項交通工具之駕
    駛人或乘客有異常舉動而合理懷疑其將有危害行為時，得強
    制其離車；有事實足認其有犯罪之虞者，並得檢查交通工具
    。」經查：如前所述，異議人實際上共有二次之移車行為，
    第一次係警察令其移車至路邊，第二次則係異議人自行移車
    迴轉。因此，無論異議人主觀上迴轉也是移車，都屬於駕駛
    行為無訛。第一次移車只是由路中移至路邊，警察並未進行
    取締；惟異議人明知自己已有喝酒，即不應再行駕駛車輛，
    乃其仍有第二次移車行為；警察見其迴轉不順而攔檢之，自
    屬符合上開警察行使法之規定。何況，經警測試其吐氣所含
    酒精確實超出標準值0.25MG/L，則其違規事實明確，警察依
    法舉發，並無違誤。因此，原處分機關依據首揭條文，參酌
    違反道路交通管理事件統一裁罰基準，裁處異議人罰鍰19,
    500元，吊扣駕駛執照12個月，並應參加道路交通安全講習
    ，屬於合法，並無違誤。異議人之異議為無理由，應予駁回
    。
、據上論斷
    應依道路交通案件處理辦法第18條，裁定如主文。
中    華    民    國    100   年    8     月    16    日
                  交通法庭法  官  陳  志  祥
以上正本證明與原本無異。
如不服本裁定，應於收受送達後5 日內，向本院提出抗告狀，敘
述抗告之理由，抗告於台灣高等法院。
中    華    民    國    100   年    8     月    16    日
                          書記官  李  繼  業